【裁判字號】    98,易,1053
【裁判日期】    980505
【裁判案由】    竊盜
【裁判全文】
臺灣臺中地方法院刑事判決              98年度易字第1053號
公  訴  人  臺灣臺中地方法院檢察署檢察官
被      告  丙○○
上列被告因竊盜案件，經檢察官提起公訴（98年度偵字第6523號
），被告於本院行準備程序時就被訴事實為有罪之陳述，經聽取
當事人意見後，由本院裁定進行簡式審判程序，判決如下：
    主  文
丙○○攜帶兇器竊盜，累犯，處有期徒刑捌月。又竊盜，累犯，
處有期徒刑肆月。應執行有期徒刑拾月。
    犯 罪 事 實
一、丙○○前因竊盜、毒品、贓物等案件，經法院分別判處並經
    減刑為有期徒刑3月、3月、2月、3月15日、2月15日、1 月
    15日，合併定應執行刑為有期徒刑1年1月確定，於民國97年
    7月23日假釋出監，97年9月19日假釋期滿執行完畢。詎仍不
    知悔改，復意圖為自己不法之所有，為下列行為：
(一)、於98年2月17日14時27分許，持客觀上可為兇器之螺絲起子1
    支，在臺中市西屯區永新巷北一弄21號前，以該螺絲起子轉
    開機車電門鎖而啟動機車方式，竊取洪淑芬所有，而為甲○○所管領使用之車牌號碼G2J-096號重機車1部。得手後，作
    為代步工具，並於同日不詳時間，將該機車藏放在臺中市○○路106巷口處。
(二)、又於同日21時8分許，在臺中市西屯區○○○路○段202巷13
    號，見乙○○所有之車牌號碼6GE-230號機車1部之鑰匙疏未
    拔取，即發動該機車而竊取之。得手後，作為代步工具，並
    於同日某時，將該機車藏放在臺中市○○街70巷內。
    嗣甲○○、乙○○分別發現機車失竊報警，經警調閱路口監
    視錄影畫面循線於98年2月17日23時30分許，在臺中市○○
    街與文華路口查獲丙○○，並在丙○○身上扣得上開螺絲起
    子1支，並經由其帶領，在前開藏放機車之處所，起出前揭
    機車2部（業已發還被害人）。
二、案經臺中市警察局第六分局報請臺灣臺中地方法院檢察署檢
    察官偵查起訴。
    理    由
一、上揭犯罪事實，業據被告丙○○於本院審理時坦承不諱，核
    與證人即告訴人甲○○、乙○○證述之情節相符，且有員警
    職務報告、扣押物品目錄表、贓物認領保管單、臺中市警察
    局車輛協尋電腦輸入單、臺中市警察局車輛尋獲電腦輸入單
    及監視錄影擷取照片4張及查獲照片5張等在卷可稽，且有上
    開螺絲起子1支扣案可資佐證，足見被告之自白與事實相符
    ，本件事證明確，被告犯行足堪認定。
二、按刑法第321條第1項第3款之攜帶兇器竊盜罪，係以行為人
    攜帶兇器竊盜為其加重條件，此所謂兇器，其種類並無限制
    ，凡客觀上足對人之生命、身體、安全構成威脅，具有危險
    性之兇器均屬之，且祇須行竊時攜帶此種具有危險性之兇器
    為已足，並不以攜帶之初有行兇之意圖為必要（最高法院79
    年台上字第5253號判例意旨參照）。被告所持上開竊盜工具
    螺絲起子為金屬材質，自足以為殺傷人之生命、身體之器械
    ，要係具有危險性之兇器無誤。故核被告犯罪事實(一)所為，
    係犯刑法第321條第1項第3款之攜帶兇器竊盜罪；犯罪事實
    (二)所為，則係犯刑法第320條第1項之竊盜罪。再被告有如犯
    罪事實欄所載曾受有期徒刑執行完畢之前科，此有臺灣臺中
    地方法院檢察署刑案資料查註紀錄表及臺灣高等法院被告全
    國前案紀錄表各一份在卷足憑，其於5年以內故意再犯本件
    有期徒刑以上之罪，為累犯，均應依刑法第47條第1項之規
    定，各加重其刑。再被告所犯上開二罪間，犯意各別，應分
    論併罰之。爰審酌被告素行不佳，竊盜財物危害社會治安，
    行為殊不可取，坦承犯行之犯後態度，及其犯罪之動機、目
    的、手段等一切情狀，分別量處如主文所示之刑，並定其應
    執行之刑，以資懲儆。至扣案之螺絲起子1支，公訴人雖以
    告訴人甲○○、乙○○之上開機車並未放置有上開螺絲起子
    ，且查獲時是在被告身上扣得，足認該螺絲起子為被告所有
    且供犯罪所用，請求宣告沒收等語。惟被告自警詢起均供稱
    其確係以該螺絲起子行竊告訴人甲○○管領之上開機車，然
    該螺絲起子並非其所有，本院酌以該螺絲起子是否為被告所
    有，與被告犯行之輕重無涉，被告供稱並非其所有，既無積
    極證據證明確係被告所有，自難遽認係屬被告所有，是尚難
    依公訴人之請求宣告沒收，附此敘明。
據上論斷，應依刑事訴訟法第273條之1第1項、第299條第1項前
段，刑法第320條第1項、第321條第1項第3款、第47條第1項、第
51條第5款，判決如主文。
本案經檢察官丁○○到庭執行職務
中    華    民    國    98    年    5     月    5     日
                  刑事第十七庭    法  官  洪堯讚
以上正本證明與原本無異。
如不服本判決，應於收受送達後10日內向本院提出上訴書狀，並
應敘述具體理由；其未敘述上訴理由者，應於上訴期間屆滿後20
日內向本院補提理由書（均須按他造當事人之人數附繕本）「切
勿逕送上級法院」。
                                  書記官  沈慧玲
中    華    民    國    98    年    5     月    5     日
附錄本案論罪科刑法條
中華民國刑法第320條第1項
意圖為自己或第三人不法之所有，而竊取他人之動產者，為竊盜
罪，處5年以下有期徒刑、拘役或 5 百元以下罰金。
中華民國刑法第321條第1項第3款
犯竊盜罪而有左列情形之一者，處 6 月以上、 5 年以下有期徒
刑：
三  攜帶兇器而犯之者。


司法院資訊處製作；財團法人民間司法改革基金會備份。
